【裁判字號】    98,訴緝,48
【裁判日期】    980331
【裁判案由】    毒品危害防制條例
【裁判全文】
臺灣臺北地方法院刑事判決              98年度訴緝字第48號
公  訴  人  臺灣臺北地方法院檢察署檢察官
被      告  甲○○
                    （現另案於臺灣臺北監獄執行中）
上列被告因違反毒品危害防制條例案件，經檢察官提起公訴（九
十七年度毒偵緝字第八八號、毒偵字第一二五一號），經本院合
議庭裁定改依簡式審判程式審理，茲判決如下：
    主  文
甲○○施用第一級毒品，處有期徒刑柒月，扣案第一級毒品海洛
因壹包（驗餘淨重零點零壹陸伍公克）沒收銷燬之，其包裝袋壹
個沒收；又施用第一級毒品，處有期徒刑柒月。應執行有期徒刑
壹年，扣案第一級毒品海洛因壹包（驗餘淨重零點零壹陸伍公克
）沒收銷燬之，其包裝袋壹個沒收。
    事  實
一、甲○○前於民國九十一年間因施用毒品案件，經本院於九十
    一年五月三十一日以九十一年度毒聲字第七九一號裁定令入
    勒戒處所觀察、勒戒，因有繼續施用毒品之傾向，經本院於
    九十二年三月十八日以九十二年度毒聲字第五一六號裁定令
    入戒治處所強制戒治一年，於九十二年十一月二十八日因停
    止戒治出監，所餘期間付保護管束，於九十三年二月六日保
    護管束期滿執行完畢，經臺灣臺北地方法院檢察署檢察官於
    九十三年三月十五日以九十三年度戒毒偵字第三七號為不起
    訴處分確定。詎仍不知悔改，於五年內復基於施用第一級毒
    品之犯意，先後於九十六年八月三十日及九十七年二月二十
    五日為警緝獲採尿前二十六小時內某時許（不含為警查獲後
    至採尿前之時間），在某不詳處所，均以針筒注射之方式，
    各施用第一級毒品海洛因一次。嗣警於九十六年八月三十日
    上午八時十分許，在臺北市○○○道180號前查獲，並扣得
    海洛因一包（驗餘淨重0.0165公克）；復於九十七年二月二
    十五日晚上六時五十分許，在臺北市○○區○○路103號緝
    獲（起訴書誤載為於九十七年二月二十五日晚上十時十分許
    ，在臺北火車站地下街公廁內緝獲），均採尿送驗後，始查
    知上情。
二、案經臺北市政府警察局萬華分局報告臺灣臺北地方法院檢察
    署檢察官偵查起訴。
    理  由
一、按本件被告甲○○所犯係死刑、無期徒刑、最輕本刑為三年
    以上有期徒刑以外之罪，其於準備程式就前揭被訴事實為有
    罪之陳述，經本院告知簡式審判程式之旨，並聽取其與公訴
    人之意見後，本院合議庭認無不得或不宜改依簡式審判程式
    進行之處，爰依刑事訴訟法第二百七十三條之一第一項、第
    二百八十四條之一，裁定由受命法官獨任進行簡式審判程式
    ，合先敘明。
二、前揭犯罪事實，業據被告於本院審理時坦承不諱，而其於九
    十六年八月三十日及九十七年二月二十五日為警查獲時所採
    尿液，經送台灣尖端先進生技醫藥股份有限公司以酵素免疫
    分析法（ＥＩＡ）初步檢驗，再以氣相層析質譜儀法（ＧＣ
    ／ＭＳ）確認檢驗結果，均係呈嗎啡及可待因陽性反應一節
    ，有該公司九十六年九月十二日、九十七年三月四日濫用藥
    物檢驗報告各一份附卷可稽。又被告於九十六年八月三十日
    遭警查獲時所扣得之白色粉末一包，經送交通部民用航空醫
    務中心鑑定之結果，係檢出含有第一級毒品海洛因成分一節
    ，亦有該中心九十六年九月十六日航藥鑑字第0961458號毒
    品鑑定書一份在卷可參，均足證被告自白核與事實相符，應
    堪採信。而被告前於九十一年間因施用毒品案件，經本院於
    九十一年五月三十一日以九十一年度毒聲字第七九一號裁定
    令入勒戒處所觀察、勒戒，因有繼續施用毒品之傾向，經本
    院於九十二年三月十八日以九十二年度毒聲字第五一六號裁
    定令入戒治處所強制戒治一年，於九十二年十一月二十八日
    因停止戒治出監，所餘期間付保護管束，於九十三年二月六
    日保護管束期滿執行完畢，經臺灣臺北地方法院檢察署檢察
    官於九十三年三月十五日以九十三年度戒毒偵字第三七號為
    不起訴處分確定等情，有卷附臺灣高等法院被告前案紀錄表
    一份可按，其於強制戒治執行完畢釋放後，五年內再犯本件
    施用第一級毒品案件，即應依毒品危害防制條例第十條第一
    項之規定處罰。是本件事證明確，被告犯行堪以認定，應予
    依法論處。
三、按海洛因係毒品危害防制條例第二條第二項第一款所規定之
    第一級毒品。是核被告所為，均係犯毒品危害防制條例第十
    條第一項之施用第一級毒品海洛因罪。而其施用前、後持有
    毒品海洛因之低度行為，為施用毒品之高度行為所吸收，不
    另論罪。另被告二次施用第一級毒品海洛因之犯行，犯意各
    別，行為互殊，應予分論併罰。爰審酌被告前即曾因施用毒
    品案件經法院裁定觀察、勒戒及強制戒治，卻仍於強制戒治
    執行完畢釋放後五年內再犯本二件施用毒品案件，顯見被告
    戒除毒癮之意念並不堅決，然施用毒品係自戕行為，對他人
    危害尚輕，且其犯後坦承犯行，態度良好等一切情狀，各量
    處如主文所示之刑，並定其應執行刑。扣案之第一級毒品海
    洛因一包（驗餘淨重0.0165公克），係查獲之毒品，應依毒
    品危害防制條例第十八條第一項前段沒收銷燬之，致用以承
    裝前揭毒品之包裝袋一個，為被告所有且係供犯罪所用之物
    一節，業據被告供承在卷，應依刑法第三十八條第一項第二
    款之規定宣告沒收。
據上論斷，應依刑事訴訟法第二百七十三條之一第一項、第二百
九十九條第一項前段，毒品危害防制條例第十條第一項、第十八
條第一項前段，刑法第十一條前段、第五十一條第一項第五款、
第三十八條第一項第二款，判決如主文。
本案經檢察官李彥霖到庭執行職務。
中    華    民    國    98    年    3     月    31    日
               臺灣臺北地方法院刑事第十七庭
                              法  官  劉秀君
上正本證明與原本無異。
如不服本判決應於收受送達後10日內向本院提出上訴書狀，並應
敘述具體理由；其未敘述上訴理由者，應於上訴期間屆滿後20日
內向本院補提理由書（均須按他造當事人之人數附繕本）「切勿
逕送上級法院」。
                              書記官  吳俊龍
中    華    民    國    98    年    3     月    31    日
附錄本案論罪科刑法條全文：
毒品危害防制條例第10條
施用第一級毒品者，處 6 月以上 5 年以下有期徒刑。
施用第二級毒品者，處 3 年以下有期徒刑。


司法院資訊處製作；財團法人民間司法改革基金會備份。
